# 同一控制下股权划转转让价与账面值

提问人：陈高美 时间：2017-01-22 11:27:26
请问陈版：集团内无偿划转公司，约定划转基准日是 2015 年年末，实际交接日是 2016 年 5 月，那交割日就是 2016 年 5 月，那转让价和账面值都是 2016 年 5 月的净资产吗？

回答人：chenyiwei
按企业会计准则的规定，可以这样理解。如果不是“三去一降一补”等特殊情形，则划出方需合并目标企业直到实际划转日（ 2016 年 5月），划入方仍按同一控制下合并要求将目标企业全年纳入合并范围，并调整前期比较数据。